【裁判字號】    96,訴,5154
【裁判日期】    970219
【裁判案由】    毒品危害防制條例
【裁判全文】
臺灣高雄地方法院刑事判決              96年度訴字第5154號
公  訴  人  臺灣高雄地方法院檢察署檢察官
被      告  乙○○
                    （現羈押於台中看守所）
上列被告因毒品危害防制條例案件，經檢察官提起公訴（96年度
毒偵字第9202、9203、9204號），本院以簡式審判程序判決如下
：
    主  文
乙○○施用第一級毒品，累犯，處有期徒刑拾月，減為有期徒刑
伍月；又施用第一級毒品，累犯，處有期徒刑拾月，減為有期徒
刑伍月，扣案夾鍊袋壹個，沒收；又施用第一級毒品，累犯，處
有期徒刑拾月，減為有期徒刑伍月；應執行有期徒刑壹年貳月，
扣案夾鍊袋壹個，沒收。
    事  實
一、乙○○前因肅清煙毒條例案件，分別經臺灣高等法院高雄分
    院以82年度上訴字第797 號、本院以82年度訴字第4327號各
    判處有期徒刑3 年1 月、3 年2 月確定，接續執行，於民國
    84年9 月26日假釋；又因竊盜案件，經臺灣高等法院台南分
    院以87年度上易字第1624號判處有期徒刑7 月確定，並撤銷
    上開假釋，執行殘刑3 年10月21日，於92年11月13日縮刑期
    滿執行完畢。另因施用毒品案件，經本院以93年度毒聲字第
    2634號裁定送觀察、勒戒後，因認有繼續施用毒品傾向，再
    以94年度毒聲字第238 號裁定令入戒治處所施以強制戒治，
    嗣認無繼續戒治之必要，於94年9 月16日執行完畢釋放，並
    經檢察官以94年度戒毒偵字第505 號不起訴處分確定。詎仍
    不知悔改，未戒除毒癮，於前述強制戒治執行完畢釋放後5
    年內，分別基於施用第一級毒品海洛因之犯意，於附表所示
    時間、地點，各施用第一級毒品海洛因1 次，而分別為警查
    獲（查獲時、地及扣案物均詳如附表）。
二、案經高雄縣政府警察局湖內分局報請臺灣高雄地方法院檢察
    署檢察官偵查起訴。
    理  由
一、被告乙○○所犯係死刑、無期徒刑、最輕本刑為3 年以上有
    期徒刑以外之罪，其於準備程序中就前揭被訴事實為有罪之
    陳述，經受命法官告知簡式審判程序之旨，並聽取其與公訴
    人之意見後，本院裁定由受命法官獨任進行審判程序，合先
    敘明。
二、上揭事實，業據被告於本院審理時坦承不諱，且被告歷次為
    警查獲所採之尿液，經送台灣檢驗科技股份有限公司檢驗結
    果，均呈嗎啡陽性反應，依序有該公司96年2 月15日編號KＺ
    000000000000號、同日編號KＺ000000000000號、同年3 月1
    日編號KＺ000000000000號濫用藥物尿液檢驗報告，暨各該報
    告之毒品案件嫌疑犯尿液對照表各1 紙附卷可稽，足徵被告
    之自白與事實相符，堪以採信。是本案事證明確，被告多次
    施用第一級毒品海洛因之犯行，均堪認定。
三、按觀察、勒戒或強制戒治執行完畢釋放後，5 年內再犯毒品
    危害防制條例第10條施用毒品之罪者，應依法追訴，毒品危
    害防制條例第23條第2 項定有明文。被告前因施用毒品案件
    ，經如前揭事實欄所載送強制戒治，於94年9 月16日執行完
    畢釋放等情，有本院院內索引卡紀錄表、臺灣高等法院被告
    前案紀錄表各1 份在卷可憑，被告於前述強制戒治執行完畢
    釋放後5 年內，再犯本件施用第一級毒品之罪，參照上開規
    定，自應予追訴、處罰。
四、核被告3 次所為，均係犯毒品危害防制條例第10條第1 項之
    施用第一級毒品罪。其持有第一級毒品海洛因之低度行為，
    均為其施用之高度行為所吸收，不另論罪。又被告有如前開
    事實欄所載之犯罪科刑紀錄，於92年11月13日縮短刑期執行
    完畢等情，有上開前案紀錄表可稽，其於刑之執行完畢後，
    5 年內再故意犯本件有期徒刑以上之數罪，均為累犯，應各
    加重其刑。爰審酌被告屢犯施用毒品之罪，足見其戒絕毒癮
    之意志不堅，實不宜寬貸，惟念其犯後坦承犯行，態度良好
    ，及施用毒品乃戕害自身健康，尚未直接危害他人，反社會
    性不高等一切情狀，分別量處如主文所示之刑，以資懲儆。
    又被告歷次犯罪時間均在96年4 月24日之前，合於減刑條件
    ，爰併依中華民國九十六年罪犯減刑條例第2 條第1 項第3
    款之規定，各減其宣告刑，並定其應執行之刑如主文所示。
    扣案如附表編號2 之夾練袋1 個為被告所有供施用毒品所用
    之物，業據被告於警詢時供陳在卷，爰依刑法第38條第1 項
    第2 款規定，併予宣告沒收；至扣案被告所有如附表編號2
    之電子磅秤1 台，被告辯稱並非用以秤量毒品重量等語，檢
    察官復未舉證證明係供被告施用毒品所用，本院自無從為沒
    收之諭知，附此敘明。
據上論斷，應依刑事訴訟法第299 條第1 項前段、第273 條之1
第1 項，毒品危害防制條例第10條第1 項，刑法第11條、第47條
第1 項、第38條第1 項第2 款、第51條第5 款，中華民國九十六
年罪犯減刑條例第2 條第1 項第3 款、第7 條，判決如主文。
本案經檢察官甲○○到庭執行職務。
中    華    民    國    97    年    2     月    19    日
                  刑事第十六庭  法  官  周宛瑩
以上正本證明與原本無異。
如不服本判決，應於判決送達後10日內，向本院提出上訴狀。
中    華    民    國    97    年    2     月    20    日
                                書記官  彭帥雄
附表：
┌──┬───────┬──────┬──────┬───────┐
│編號│施用時間      │地點        │查獲時、地  │扣案物        │
├──┼───────┼──────┼──────┼───────┤
│1   │96年1 月31日17│乙○○位於高│同日17時40分│              │
│    │時45分許為警採│雄縣湖內鄉仁│許、高雄縣頂│              │
│    │尿回溯24小時內│愛街53巷11號│寮村三公路83│              │
│    │之某時        │住處        │巷口        │              │
├──┼───────┼──────┼──────┼───────┤
│2   │96年2 月2 日21│高雄縣路竹鄉│同日18時50分│夾鍊袋1 個、電│
│    │時30分許為警採│後鄉段06937 │許、前開雞舍│子磅秤1 台    │
│    │尿回溯24小時內│地號之雞舍內│            │              │
│    │之某時        │            │            │              │
├──┼───────┼──────┼──────┼───────┤
│3   │96年2 月6 日13│乙○○位於高│同日13時許、│              │
│    │時35分許為警採│雄縣湖內鄉仁│前開乙○○住│              │
│    │尿回溯24小時內│愛街53巷11號│處前        │              │
│    │之某時        │住處        │            │              │
└──┴───────┴──────┴──────┴───────┘
附錄論罪法條：
毒品危害防制條例第10條
施用第一級毒品者，處6 月以上5 年以下有期徒刑。
施用第二級毒品者，處3 年以下有期徒刑。


司法院資訊處製作；財團法人民間司法改革基金會備份。
